臺灣板橋地方法院刑事判決　　　　　　　95年度訴字第2733號
公　訴　人　臺灣板橋地方法院檢察署檢察官
被　　　告　甲○○
　　　　　　　　　　　號四樓
上列被告因違反毒品危害防制條例案件，經檢察官提起公訴（95
年度毒偵字第5452號），被告於準備程序對被訴事實為認罪陳述
，本院合議庭裁定由受命法官獨任行簡式審判程序，判決如下：
    主  文
甲○○施用第一級毒品，累犯，處有期徒刑拾月；扣案海洛因壹
包（淨重陸點柒壹公克）、海洛因殘渣袋肆個沒收銷燬之；甲基
安非他命吸食器貳個、電子磅秤壹臺、注射針筒貳支、吸管壹支
均沒收。
    事  實
一、甲○○曾於民國88年間因施用毒品案件，經本院依檢察官聲
    請裁定移送觀察、勒戒後，因有繼續施用傾向，裁定令入戒
    治處所施以強制戒治，89年7 月27日停止戒治出所付保護管
    束，89年12月17日保護管束期滿未經撤銷視為強制戒治執行
    完畢。其於91年間因犯施用毒品罪，為臺灣臺中地方法院於
    91 年4月29日以沙簡字第119 號判決判處有期徒刑5 月，如
    易科罰金以銀元300 元折算1 日確定，於92年間，再因施用
    毒品罪，經同院於92年7 月14日以92年度中簡字第1004號判
    決有期徒刑6 月，如易科罰金以300 元折算1 日確定，二罪
    接續執行，於93年11月30日縮刑執行完畢、翌日出監。詎其
    明知海洛因、甲基安非他命係毒品危害防制條例所列之第一
    、二級毒品，不得施用、持有，仍基於混合施用海洛因、甲
    基安非他命（起訴事實將甲基安非他命誤植為安非他命）之
    犯意，於95年8 月1 日下午某時，在臺北市○○路107 號1
    樓，以將海洛因及甲基安非他命混合於玻璃球內燃燒吸食生
    成煙薰方式，施用第一級毒品海洛因及第二級毒品甲基安非
    他命乙次，嗣於翌日22時30分許，為警在臺北縣板橋市○○
    路9 號7 樓查獲，扣得其所有供施用之海洛因1 包（淨重6.
    71公克）、吸食器具即甲基安非他命吸食器2 個、分裝秤量
    毒品海洛因、甲基安非他命用電子磅秤1 臺、預備施打毒品
    海洛因、甲基安非他命用注射針筒2 支、分裝上述毒品工具
    即吸管1 支、施用所餘海洛因殘渣袋4 個及無關施用毒品之
    夾鍊袋165 個。
二、案經臺北縣政府警察局移送臺灣板橋地方法院檢察署檢察官
    偵查起訴。
    理  由
一、訊據被告甲○○對上開犯罪事實於本院審理時坦承不諱，並
    有為警查扣其所有供施用之海洛因1 包（淨重6.71公克，見
    偵查卷附臺北縣政府警察局保安警察隊查獲涉嫌毒品危害防
    制條例毒品初步檢驗報告單）、分裝秤量毒品海洛因、甲基
    安非他命用電子磅秤1 臺、預備施打毒品海洛因、甲基安非
    他命用注射針筒2 支、分裝上述毒品工具即吸管1 支、施用
    所餘海洛因殘渣袋4 個等物扣案可資佐證。其為警查獲之尿
    液檢體經以酵素免疫分析法、氣相層析質譜儀分析法鑑定結
    果，均有海洛因代謝物嗎啡及甲基安非他命陽性反應，有臺
    灣檢驗科技股份有限公司95年8 月23日濫用藥物尿液檢驗報
    告在卷可憑，被告自白與事實相符，本件事證明確，被告犯
    行堪以認定。
二、被告曾於88年間因施用毒品案件，經本院依檢察官聲請裁定
    移送觀察、勒戒，因有繼續施用傾向，裁定令入戒治處所施
    以強制戒治，89年7 月27日停止戒治出所付保護管束，89年
    12月17日保護管束期滿未經撤銷視為強制戒治執行完畢。其
    於91年間因犯施用毒品罪，為臺灣臺中地方法院於91年4 月
    29日以沙簡字第119 號判決判處有期徒刑5 月，如易科罰金
    以銀元300 元折算1 日確定，於92年間，再因施用毒品罪，
    經同院於92年7 月14日以92年度中簡字第1004號判決有期徒
    刑6 月，如易科罰金以300 元折算1 日確定，二罪接續執行
    ，於93年11月30日縮刑執行完畢、翌日出監，有臺灣高等法
    院被告全國前案紀錄表、全國施用毒品案件紀錄表可考，其
    於強制戒治執行完畢後5 年內再施用毒品犯罪並受追訴處罰
    ，其後再犯本罪，依毒品危害防制條例第23條第2 項規定，
    係犯毒品危害防制條例第10條第1 項、第2 項之施用第一級
    毒品、第二級毒品罪，其以一行為混合施用海洛因、甲基安
    非他命，為想像競合犯，應從重以犯毒品危害防制條例第10
    條第1 項之罪論處；至其持有第一、第二級毒品行為為施用
    高度行為所吸收，不另論罪。又被告有前述有期徒刑執行完
    畢前科，於有期徒刑執行完畢後5 年內再故意犯本罪，成立
    累犯，應依法加重其刑。
三、被告施用海洛因、安非他命雖屬戕害己身，但施用海洛因後
    ，有短暫興奮及欣快感，而隨之而來卻會陷入困倦狀態，長
    期使用會產生耐藥性及心理、生理依賴性，即需增加劑量始
    可達到主觀相同效果，一旦停止使用，除產生戒斷反應外，
    易伴有心理之渴藥性，導致施用者無法控制自身行為。而安
    非他命為中樞神經興奮劑，使用者於初用時會有提神、振奮
    、欣快感、自信、滿足感等效果，但多次使用後，前述感覺
    會逐漸縮短或消失，不用時會感覺無力、沮喪、情緒低落而
    致使用量及頻次日漸增加，長期使用會造成如妄想型精神分
    裂症之安非他命精神病，症狀包括猜忌、多疑、妄想、情緒
    不穩、易怒、視幻覺、聽幻覺、觸幻覺、強迫或重覆性的行
    為及睡眠障礙等，也常伴有自殘、暴力攻擊行為等。本院審
    酌上情及被告有施用毒品之強制戒治紀錄，竟再施用毒品海
    洛因、甲基安非他命而犯本罪，核其行為對社會秩序具有危
    害性、暨其犯罪後能坦承犯行之態度等一切情狀，量處如主
    文所示之刑，以資懲戒。扣案海洛因1 包（淨重6.71公克）
    、海洛因殘渣袋4 個內之海洛因為被告供施用及施用所餘第
    一級毒品，該等毒品外包裝袋沾附毒品、若強予以完全析離
    ，耗時費事，無執行之實益，均應依毒品危害防制條例第18
    條第1 項前段諭知沒收銷燬之。分裝秤量毒品海洛因、甲基
    安非他命用電子磅秤1 臺、預備施打毒品海洛因、甲基安非
    他命用注射針筒2 支、分裝上述毒品工具即吸管1 支等物，
    則為被告所有供施用與預備施用毒品之器具，經被告於警詢
    時陳明在案，依刑法第38條第1 項第2 款規定沒收之，另扣
    案夾鍊袋165 個，因被告供稱係分裝螺絲所用，復查無證據
    認其與施用毒品有關，依法不予宣告沒收。
四、本件被告係被訴犯毒品危害防制條例第10條第1 項、第2項
    之施用第一級毒品、第二級毒品罪，其於本院行準備程序時
    對被訴事實為有罪之陳述，經受命法官告以簡式審判程序之
    旨，並聽取檢察官、被告意見後，由本院合議庭依刑事訴訟
    法第273 條之1 第1 項規定裁定由受命法官獨任進行簡式審
    判程序，末此敘明。
據上論斷，應依刑事訴訟法第299 條第1 項前段、第273 條之1
第1 項、第273 條之2 、第284 條之1 ，毒品危害防制條例第10
條第1 項、第2 項、第18條第1 項前段，刑法第11條前段、第55
條、第47條第1項、第38條第1 項第2 款，判決如主文。
本案經檢察官郭學廉到庭執行職務。
中　　華　　民　　國　　96　　年　　1 　　月　　22　　日
                  刑事第一庭    法　官  陳恆寬
以上正本證明與原本無異
如不服本裁定應於送達後5日內向本院提出抗告狀
                                書記官　張惠芳
中　　華　　民　　國　　96　　年　　1　　月　　 24　　日
附錄本案論罪科刑法條全文：
毒品危害防制條例第10條
施用第一級毒品者，處6 月以上5 年以下有期徒刑。
施用第二級毒品者，處3 年以下有期徒刑。
